- 🖀 Ben arous, Ezzahra
- Mé le 16/09/1993
- □ Tunisien
- +216 53 851 745

À propos de moi

Je suis un développeur full stack .Net Core Framework et Angular avec une expérience de 4 ans dans le développement des applications web et bureautique, j'ai travaillé sur des ERP et des projets de gestion commerciale. Dans mon domaine je suis perfectionniste, ambitieux et sérieux. Je cherche toujours à évoluer.

Lang	11125
Lane	ues

Arabe

Français

Anglais

Centres d'intérêt

Sport

Musculation, Football

Voyager

Asie (South Korea, Japon, Thaïlande)

Autre intérêt

Camping, Randonner

Mohamed Iskander Haouem

Développeur full stack (Angular / .Net Core)



Expériences professionnelles

Développeur full stack

Depuis septembre 2020 Nerium Software Tunis

- Travailler sur le projet **NextGC**, logiciel de gestion auprès des métiers de l'horticulture et du viticulture.
- Participer à la migration du projet **Flowone / Vinistoria** développé en Delphi vers le nouveau projet **NextGC** réalisée avec des nouvelles technologies : ASP.NET CORE 3.1, Angular 8 à 12 et NHibernate.

Environnement:

ASP.NET Core 3.1, C#, Nhibernate, Angular 8 à 12, TypeScript, SCSS, XML, SQL, Visual studio 2019, VSCode.

Développeur full stack

De février 2020 à août 2020 Bitbase Tunis

- Travailler sur le projet **KAMEON**, c'est un logiciel de gestion des relations avec les clients et de planification des ressources de l'entreprise.
- Participer à la migration du produit principal KAMEON (CRM / ERP) développé en ASP.NET web Forms vers les nouvelles technologies ASP.NET CORE 2.2 et Angular 7.

Environnement:

ASP.NET Core 2.2, C#, IdentityServer, Angular 7, TypeScript, SCSS, MVC, XML, CQS architecture, Visual studio 2019, VSCode, Git, Bitbucket.

Développeur .Net

De janvier 2019 à janvier 2020 TSI Tunis, Ariana

Travailler sur la solution **ERP** de **TSI** qui est composé par plusieurs modules tel que :

- **Trésorerie**: module permettant de gérer toutes les opérations de caisse et de la banque.
- Paie: module qui permet de calculer les bulletins de paie.
- **Comptabilité** générale: module qui permet la gestion de la comptabilité selon les normes tunisiennes.
- **GRH**: module qui permet de gérer tous les aspects RH (gestion du personnelle, recrutement, carrières, formation, bilan social, etc..)
- **Commercial**: module permettant la gestion de tous les aspects commerciaux (devis, commande, livraison, facture, payement)

Concevoir et développement du logiciel commercial pour le client FARMASI

Environnement:

.Net Framework, C#, Microsoft SQL Server 2014, WinForms, Visual Studio 2012.

Expériences professionnelles

Développeur .NET

De septembre 2017 à décembre 2018 AACMI Tunis

- Conception et développement d'une application ERP spécifique à la AACMI contenant les modules suivantes: Gestion des personnels, Gestion des adhérents, Gestion de la comptabilité, Gestion des magazines, etc..
- Création et maintenance d'un blog CMS avec WordPress pour les activités de l'AACMI.

Environnement:

.Net Framework, C#, Microsoft SQL Server 2012, WinForms, Wordpress, Visual Studio 2012.

Diplômes et Formations

Mastère Professionnel Spécialité : Ingénierie des applications Web-Nuagiques

De septembre 2019 à septembre 2021 UVT / ISET Kairouan Tunis, Kairouan

Licence Applique en Informatique Spécialité : Développement Système Informatique

De septembre 2012 à juin 2017 ISET Charguia Tunis, Ariana

Baccalauréat en sciences de l'informatique

Juin 2012 Lycée Ibn Rachik Ben Arous, Ezzahra

Compétences

Langages

HTML, XML, CSS, JavaScript, Typescript, C#

os

Windows, Linux

VSC

Git, TFS, SVN, Github, Bitbucket, TortoiseSVN

Bibliothèque

Bootstrap, JQuery

Framework

Angular

Outils

SourceTree, Jira, Projeqtor, Zoho

SGBD

SQL Server, Oracle Database

Nosql

Mongodb, Neo4j